臺灣高雄地方法院刑事判決　　　　　　　94年度訴字第1780號
公　訴　人　臺灣高雄地方法院檢察署檢察官
被　　　告　甲○○　男　22歲.
上列被告因違反毒品危害防制條例案件，經檢察官提起公訴（94
年度毒偵字第2599號），本院合議庭裁定由受命法官獨任進行簡
式審判程序後，判決如下：
    主  文
甲○○施用第一級毒品，累犯，處有期徒刑柒月。扣案含有第一
級毒品海洛因成分之白粉（驗後淨重零點零參公克）沒收銷燬之
。扣案之注射針筒壹支，沒收。又施用第二級毒品，累犯，處有
期徒刑參月。扣案之玻璃球壹個，沒收。應執行有期徒刑玖月。
扣案含有第一級毒品海洛因成分之白粉（驗後淨重零點零參公克
）沒收銷燬之。扣案之注射針筒壹支、玻璃球壹個，均沒收。
    事  實
一、甲○○前於民國（下同）92年間因偽造文書案件，經法院判
    處有期徒刑3 月確定，於93年10月5 日執行完畢。
二、甲○○前於89年間因施用毒品案件，經檢察官聲請臺灣高雄
    少年法院以89年度少調字第423 號裁定施以強制戒治，嗣經
    少年法院於89年7 月28日裁定停止戒治付保護管束，自89年
    8 月8 日起執行保護管束，然甲○○違反保護管束應遵守事
    項情節重大經法院於89年12月22日裁定撤銷停止戒治，甲○
    ○遂於90年8 月14日再受強制戒治，於91年3 月17日再經法
    院裁定停止戒治付保護管束而釋放，於91年4 月17日強制戒
    治付保護管束期滿而執行完畢。詎甲○○仍未戒除毒癮，基
    於施用第一級毒品海洛因之犯意，在前揭強制戒治執行完畢
    釋放後5 年內之94年2 月3 日某時，在高雄縣美濃鎮○○路
    174 巷42之1 號友人住處，以將海洛因摻加在香菸內抽吸之
    方式施用第一級毒品海洛因1 次；另基於施用第二級毒品甲
    基安非他命之犯意，在前揭強制戒治執行完畢釋放後5 年內
    之94年2 月4 日凌晨零時30分許，在高雄縣美濃鎮○○路17
    4 巷42之1 號友人住處，以將甲基安非他命置放於玻璃球內
    點火燒烤以吸取煙霧方式施用第二級毒品甲基安非他命1 次
    ，為警於94年2 月4 日3 時50分許，在高雄縣美濃鎮○○路
    1 段174 巷42之1 號查獲並扣得含有第一級毒品海洛因成分
    之白粉（驗後淨重0.03公克）及甲○○所有預備供施用海洛
    因所用之注射針筒1 支及甲○○所有供施用甲基安非他命所
    用之玻璃球1 個。
三、案經高雄縣政府警察局旗山分局報請臺灣高雄地方法院檢察
    署檢察官偵查起訴。
    理  由
一、(一)按軍事審判法第1 條第2 項前段及第2 條分別規定：「非
    現役軍人不受軍事審判。」、「本法稱現役軍人者，謂依兵
    役法或其他法律服現役之軍官、士官、士兵」；又兵役法第
    20條第1 項第3 款規定：「常備兵現役在營期間，有經通緝
    、羈押，或經觀察勒戒或宣告徒刑、拘役確定在執行中之情
    形者，停服現役，稱為停役」，兵役法施行細則第13條規定
    ：「常備兵服現役期間，依兵役法第20條第1 項停役者，自
    核定停役日起，不得算入現役期間內。」準此，常備兵服現
    役期間，有依兵役法第20條第1 項第3 款規定停役者，於停
    役期間並非現役軍人，亦即常備兵在停役期間犯罪，在停役
    期間被發覺，不受軍事審判。(二)本件被告甲○○於93年10月
    23 日 入營服役，嗣於94年1 月27日因違反職役職責罪嫌，
    經國防部南部地方軍事法院檢察署於94年2 月3 日發布審捷
    字第0940000740號通緝在案，是被告甲○○於94年2 月3 日
    經通緝時起，依前揭兵役法第20條第1 項第3 款規定停役，
    至被告於94年2 月4 日3 時50分許為警查獲時，仍未回復現
    役，此有國防部南部地方軍事法院檢察署94年2 月5 日偵字
    第95號卷宗在卷可稽，是依前揭軍事審判法之規定，本院就
    被告甲○○本件犯行有審判權，合先敘明。
二、前揭事實(一)業據被告甲○○於本院審理時為有罪陳述，(二)被
    告於94年2 月4 日3 時50分許為警查獲後警詢時所排放之尿
    液，經送驗結果固呈現嗎啡（為海洛因代謝物）陽性、甲基
    安非他命陰性反應，此有臺灣檢驗科技股份有限公司94年3
    月4 日編號KＺ000000000000號檢驗成績書在卷（見本院卷）
    可稽。然被告嗣於94年2 月4 日為警移送國防部南部地方軍
    事法院檢察署，經軍事檢察官聲請羈押獲國防部南部地方軍
    事法院准予羈押而進入國防部南部地方軍事法院檢察署看守
    所時採集之尿液，經送鑑定結果，則呈現嗎啡陽性、甲基安
    非他命陽性反應，此分別有三軍總醫院臨床並理科臨床毒藥
    物檢驗室94年3 月10日編號表序號952 之尿液鑑驗報告在前
    揭國防部南部地方軍事法院檢察署94年2 月5 日偵字第95號
    卷內可證，是參以前揭臺灣科技檢驗股份有限公司之尿液檢
    驗報告中被告尿液排放甲基安非他命1817ng/ml ，而安非他
    命則係未檢出，是判定為甲基安非他命陰性反應，然嗣於三
    軍總醫院鑑驗報告則呈現安非他命240ng/ml、甲基安非他命
    1348ng/m l，是判定甲基安非他命陽性反應，足見被告施用
    甲基安非命後，經身體代謝而陸續排放，且依行政院衛生署
    管制藥品管理局91年10月3 日管檢字第110436號函示「甲基
    安非他命之半衰期（血中濃度減半所需之時間）大約為9 小
    時」之意旨，被告自白施用甲基安非他命之時間（94年2 月
    4 日凌晨0 時30分許）距被查獲時（94年2 月4 日凌晨3 時
    50分許），尚在施用後之半衰期內，是有可能在警詢時因甲
    基安非他命中安非他命成分尚在血液內而未經代謝，是既有
    在後檢驗之三軍總醫院之尿液鑑定報告與被告自白相符，即
    不能逕以在先之臺灣科技檢驗股份有限公司未檢出尿液中之
    安非他命成分而認定被告未施用甲基安非他命。(三)又扣案白
    粉，經送驗結果，確含有海洛因成分，復有法務部調查局調
    科壹字第22 0020570號鑑定通知書1 紙（見本院卷）可稽。
    (四)至於被告施用第一級毒品海洛因及第二級毒品甲基安非他
    命之時地，固經起訴書以查獲時間推認為94年2 月4 日凌晨
     3時30分許（起訴書誤載為94年2 月4 日2 時30分許）起回
    溯24小時內之某時，在不詳地點為本件犯行，然既據被告於
    本院審理時供承明確，且所供承施用毒品時間亦與行政院衛
    生署管制藥品管理局91年10月3 日管檢字第110436號函示「
    人體施用海洛因、甲基安非他命於尿液中排出之最長時限，
    受施用劑量、施用方式、個人體質及其代謝情況等因素影響
    ，因個案而異，一般可檢出之最長時間為海洛因服用後2 至
    4 天、甲基安非他命服用後1 至5 天」等意見相符，被告自
    白又堪以採信，且衡以施用毒品係犯罪行為之不公然性質，
    被告應係在隱密處為施用，其施用第一級毒品海洛因、第二
    級毒品甲基安非他命之時間、地點應以被告自白之時點為認
    定事實，惟此係就被告同一施用毒品犯行之查究時間地點，
    自不影響檢察官就被告本案犯行之同一性。(五)又被告前於89
    年間因施用毒品案件，經檢察官聲請臺灣高雄少年法院以89
    年度少調字第423 號裁定施以強制戒治，嗣先經法院於89年
    7 月28日裁定停止戒治付保護管束，自89年8 月8 日起執行
    保護管束，然甲○○違反保護管束應遵守事項情節重大經法
    院於89年12月22日裁定撤銷停止戒治，甲○○遂於90年8 月
    14日再受強制戒治，於91年3 月17日再經法院裁定停止戒治
    付保護管束而釋放，於91年4 月17日強制戒治付保護管束期
    滿而執行完畢之事實，有臺灣高等法院被告全國前案紀錄表
    、臺灣高雄地方法院檢察署刑案資料查註紀錄表、臺灣高雄
    少年法院91年度少護字第339 號宣示筆錄附件暨90年少調尋
    字第13號裁定、臺灣臺中少年戒治所受戒治人91年3 月17日
    中少戒所總字第0910000338號受戒治人出所通知書暨受戒治
    人停止戒治交付保護管束名冊各1 份在卷足參，是本件事證
    明確，應予依法論科。
二、查海洛因及甲基安非他命分別係毒品危害防制條例第2條第2
    項第1 款及第2 款所明定之第一、二級毒品，本件被告甲○
    ○前因施用毒品，經強制戒治執行完畢釋放後，5 年內再為
    本件犯行，核其所為係犯毒品危害防制條例第10條第1 項之
    施用第一級毒品罪及同條例第10條第2 項之施用第二級毒品
    罪。其所犯上開二罪，犯意各別，罪名不同，應分論併罰之
    。被告持有第一、二級毒品之行為已為其施用之高度行為所
    吸收，不另論罪。又被告前於92年間因偽造文書案件，經法
    院判處有期徒刑3 月確定，於93年10月5 日執行完畢，有臺
    灣高等法院被告全國前案紀錄表可參，其於執行完畢後5 年
    內再犯本件犯行，為累犯，應依刑法第47條之規定加重其刑
    。爰審酌被告前經觀察、勒戒、強制戒治，竟仍不知戒慎，
    不思正當戒除惡習，惟其行為係自我戕害及其犯後坦承犯行
    ，態度尚稱良好等一切情狀，各酌情量處如主文所示之刑，
    並定其應執行之刑。扣案含有第一級毒品海洛因成分之白粉
    （驗後淨重0.03公克）應依毒品危害防制條例第18條第1 項
    前段之規定，沒收銷燬之。至於送驗耗費之海洛因部分，既
    已滅失不存在，自無宣告沒收銷燬之必要。另扣案之注射針
    筒1 支及玻璃球1 個，因檢察官未依刑事訴訟法第161 條第
    1 項之規定提出證據證明前揭扣案物有毒品殘渣，且扣案注
    射針筒材質為塑膠、扣案玻璃球材質為玻璃，在一般物理認
    知上，縱針筒及玻璃球含有毒品殘渣，是否無法析離亦有疑
    問，此又與發現被告確有施用毒品犯行之真實無關，為節省
    司法資源且參酌被告業在本院審理時供承該扣案注射針筒及
    玻璃球均係其所有，注射針筒係準備用以施用海洛因；玻璃
    球則用以施用甲基安非他命明確（見本院94年7 月14日審判
    筆錄第4 頁），爰依刑法第38條第1 項第2 款之規定宣告沒
    收。
據上論斷，應依刑事訴訟法第273條之1第1項、第299條第1項前
段，毒品危害防制條例第10條第1 項、第2 項、第18條第1 項前
段，刑法第11條、第47條、第51條第5 款、第53條、第38條第1
項第2 款，判決如主文。
本案經檢察官廖育賢到庭執行職務
中　　華　　民　　國　　94　　年　　7 　　月　　29　　日
                  刑事第十三庭  法　官  楊智守
以上證明與原本無異。
如不服本判決，應於判決送達後10日內，向本院提出上訴狀。
中　　華　　民　　國　　94　　年　　8 　　月　　1　　日
                                書記官  王美玲
附錄本案論罪科刑法條：
毒品危害防制條例第10條
施用第1級毒品者，處6月以上5年以下有期徒刑。
施用第2級毒品者，處3年以下有期徒刑。
